臺灣新北地方法院刑事判決
111年度審訴字第339號
公  訴  人  臺灣新北地方檢察署檢察官
被      告  鄭有來



上列被告因違反毒品危害防制條例案件，經檢察官提起公訴（11
0年度偵字第47049號），被告於準備程序中就被訴事實為有罪之
陳述，經告知簡式審判程序之旨，並聽取當事人之意見後，本院
合議庭裁定由受命法官獨任進行簡式審判程序審理，判決如下：
    主  文
鄭有來持有第一級毒品純質淨重十公克以上，處有期徒刑壹年肆
月。
扣案如附表編號1至3所示之毒品（含包裝袋伍只），均沒收銷燬
之；如附表編號4至6所示之物，均沒收之。
    事  實
一、鄭有來明知海洛因、甲基安非他命分別為毒品危害防制條例
    所定之第一級、第二級毒品，依法不得持有，竟基於持有第
    一級毒品純質淨重10公克以上及持有第二級毒品純質淨重20
    公克以上之犯意，於民國110年11月9日前1週至前3日期間某
    日時，為供己施用，在新北市○○區○○路000號3樓居所，同時
    向真實姓名年籍不詳、綽號「阿志」之成年人，購得如附表
    編號1所示之第一級毒品海洛因及如附表編號2所示之第二級
    毒品甲基安非他命，合計價值為新臺幣（下同）8萬2,000元
    （上揭毒品分裝包數、重量、鑑驗結果等，均詳如附表編號
    1、2所載），存放在其上址居所內，而持有純質淨重十公克
    以上之第一級毒品海洛因及純質淨重二十公克以上第二級毒
    品甲基安非他命。嗣於110年11月9日20時40分許，經警持本
    院搜索票前往上址執行搜索，並當場扣得如附表編號1至6所
    示之毒品及物品，始悉上情。
二、案經臺北市政府警察局大同分局移送臺灣新北地方檢察署檢
    察官偵查起訴。
    理  由
一、訊據被告對於上揭犯行坦承不諱，並有臺北市政府警察局大
    同分局搜索扣押筆錄暨扣押物品目錄表、自願受搜索同意書
    、本院110年聲搜字第1588號搜索票、交通部民用航空局航
    空醫務中心110年11月22日航藥鑑字第0000000、0000000Q號
    毒品鑑定書、法務部調查局濫用藥物實驗室110年12月20日
    調科壹字第11023017470號鑑定書各1份、扣押物照片5張在
    卷可稽，並有如附表編號1至6所示扣押物可資佐證，被告之
    自白與事實相符，本件事證明確，被告犯行堪以認定，應依
    法論科。
二、論罪科刑：　　
　㈠核被告所為，係犯毒品危害防制條例第11條第3項之持有第一
    級毒品純質淨重10公克以上罪及同條第4項之持有第二級毒
    品純質淨重20公克以上罪。
　㈡又被告於上開時、地，向「阿志」購得第一級毒品海洛因、
    第二級毒品甲基安非他命而持有之，係以一行為同時觸犯數
    罪名，為想像競合犯，應從一重論以持有第一級毒品純質淨
    重10公克以上罪處斷。
　㈢審酌被告無視於政府所推動之禁毒政策，明知毒品危害國人
    身心健康，屬法令規範之違禁物品，竟為供己施用之目的，
    非法持有數量非微之第一級毒品海洛因及第二級毒品甲基安
    非他命，所為應予非難，惟念其犯罪後坦承犯行，態度尚可
    ，兼衡其前有販賣、持有毒品及酒醉駕駛公共危險等案件，
    經法院分別判處罪刑確定暨執行完畢之前科紀錄，有臺灣高
    等法院被告前案紀錄表在卷足稽，品行不佳，暨其犯罪之動
    機、目的、手段、自陳國中肄業之智識程度、從事電工為業
    ，月收入約10萬元、無需扶養親屬之生活狀況，再參酌其持
    有毒品之種類、數量及依卷內事證尚無從認定其持有之毒品
    有販賣、轉讓他人而助長毒品流通或滋生其他犯罪之情形，
    對社會造成之危害尚非直接甚鉅等一切情狀，量處如主文所
    示之刑。
三、沒收銷燬暨沒收：
　㈠扣案如附表編號1至3所示之物，均為查獲之毒品，又盛裝上
    開第一級毒品海洛因、第二級毒品甲基安非他命之包裝袋共
    5只，內含毒品難以析離，亦無析離之實益與必要，與上開
    查獲之毒品均屬違禁物，不問屬於犯罪行為人與否，爰依毒
    品危害防制條例第18條第1項前段之規定，宣告沒收銷燬，
    至於因鑑驗用罄之毒品部分，既已滅失，自毋庸併予宣告沒
    收銷燬。
　㈡如附表編號4至6所示之物，則係被告所有供本案犯行所用之
    物，此據被告陳明在卷，爰依刑法第38條第2項前段之規定
    ，均宣告沒收。
　㈢另同時扣案之行動電話1具（白色、IMEI：00000000000000號
    ），雖係被告所有，惟非供本案犯罪所用之物，不予宣告沒
    收，併此敘明。
據上論斷，應依刑事訴訟法第273條之1第1項、第299條第1項前
段，毒品危害防制條例第11條第3項、第4項、第18條第1項前段
，刑法第11條、第55條前段、第38條第2項前段，判決如主文。
本案經檢察官阮卓群提起公訴，檢察官盧祐涵到庭執行職務。
中　　華　　民　　國　　111 　年　　7 　　月　　15　　日
                  刑事第二十五庭  法  官  王綽光
上列正本證明與原本無異。
如不服本判決，應於判決送達後20日內敘明上訴理由，向本院提
出上訴狀 (應附繕本) ，上訴於臺灣高等法院。其未敘述上訴理
由者，應於上訴期間屆滿後20日內向本院補提理由書「切勿逕送
上級法院」。
                                  書記官  張家瑋
中　　華　　民　　國　　111 　年　　7 　　月　　21　　日
 附錄本件論罪科刑法條：
毒品危害防制條例第11條第3、4項
持有第一級毒品純質淨重10公克以上者，處1 年以上7 年以下有
期徒刑，得併科新臺幣1 百萬元以下罰金。
持有第二級毒品純質淨重20公克以上者，處6 月以上5 年以下有
期徒刑，得併科新臺幣70萬元以下罰金。 

◎附表：
編 號   扣押物名稱/數量        鑑驗結果      備註 1 第一級毒品海洛因2包 （含包裝袋2只） ．粉塊狀：1包   驗餘淨重14.86公克、純質淨重10.72公克（純度72.07%）。 ．粉末：1包   驗餘淨重0.11公克。 ．以上均檢出海洛因成分，合計驗餘淨重14.97公克，純質淨重10.72公克。 ．扣押物品目錄表載「3包」，惟其中1包送鑑驗後，未發現含有任何法定毒品成分。 ．毒品-沒收銷燬。 2 第二級毒品甲基安非他命3包 （含包裝袋3只） ．白色潮濕結晶：2包   驗餘淨重38.4270公克   、純質淨重25.8107公   克（純度67.1%）。 ．淡黃色結晶塊：1包   驗餘淨重15.8710公克   、純質淨重7.7636公   克（純度48.8%）。 ．以上均檢出甲基安非他命成分，合計驗餘淨重54.298公克、純質淨重33.5743公克。 ．毒品-沒收銷燬。 3 含有第二級毒品甲基安非他命成分之分裝杓1支 ．經刮取殘渣，檢出含有甲基安非他命成分。 ．扣押物品目錄表載「分裝工具3支」。 ．編號3部分含有毒品-沒收銷燬：編號4部分為供犯罪所用之物-沒收。 4 分裝杓2支 -  5 電子磅秤1個 - ．供犯罪所用之物-沒收。 6 分裝夾鏈袋2包 - ．供犯罪所用之物-沒收。